【裁判字號】    99,易,257
【裁判日期】    990504
【裁判案由】    竊盜
【裁判全文】
臺灣苗栗地方法院刑事判決               99年度易字第257號
公  訴  人  臺灣苗栗地方法院檢察署檢察官
被      告  丁○○
被      告  丙○○
被      告  甲○○
上列被告因竊盜案件，經檢察官提起公訴（99年度偵字第820 號
、99年度偵字第1590號），本院依簡式審判程序判決如下：
    主  文
龍恒慶共同竊盜，累犯，處有期徒刑捌月。
丙○○共同竊盜，累犯，處有期徒刑捌月。
甲○○共同竊盜，處有期徒刑柒月。
    犯罪事實及理由
一、犯罪事實：
（一）龍恒慶曾因違反肅清煙毒條例、違反槍砲彈藥刀械管制
      條例、侵占及妨害自由等案件，經法院分別判處有期徒刑
      3 年8 月、2 年、1 年及1 年確定，入監服刑後，一度假
      釋出監，嗣其假釋被撤銷，再度入監執行殘刑4 年6 月5
      日，於民國96年4 月11日因縮短刑期假釋出監，並於97年
      1 月17日假釋期滿未被撤銷，視為執行完畢（構成累犯）
      。丙○○曾因違反槍砲彈藥刀械管制條例、3 次違反毒
      品危害防制條例及2 次竊盜等案件，經法院分別判處有期
      徒刑7 月、8 月、7 月、8 月、10月及4 年6 月確定，嗣
      經減刑，並改定應執行刑為5 年9 月，於95年10月17日假
      釋出監，並於97年3 月30日假釋期滿未經撤銷，視為執行
      完畢（構成累犯）。
（二）緣龍恒慶於98年10月間，因車禍撞毀其所有車號LR-2686
      號（廠牌：JAGU AR 、車型：轎氏、車身顏色：淺綠色、
      排氣量：3235CC、出廠年份：1995年1 月）自用小客車，
      因修理費用過高，欲竊取同型車款之自用小客車，以換掛
      車牌之方式，免除支付修理費用之負擔，竟與王浩宇（更
      名前為王耀文，檢察官尚未偵辦）、丙○○、甲○○3 人
      ，共同基於為自己不法所有之犯意聯絡，龍恒慶請王浩宇
      代為找人偷車，王浩宇先找丙○○，丙○○再找甲○○下
      手偷車，龍恒慶則提供其所有之車號LR－2686號車牌2 面
      ，交給丙○○之不知情友人許麗鳳保管，並將其所有上開
      已撞毀自用小客車之車身，提供予丙○○拍照記錄該車之
      廠牌、車型、顏色等特徵，復由丙○○將其所拍照記錄之
      車身特徵資料交給甲○○確認，再由甲○○於98年10月25
      日凌晨1 、2 時許，前往苗栗縣後龍鎮溪洲（起訴書誤載
      為西周）里4 鄰四分仔路32號之2 乙○○住處前，趁乙○○所有車號0570－RZ號自用小客車車門未上鎖之際，徒手
      打開車門，進入車內以自備鑰匙（未扣案）發動引擎駛離
      而竊取之，得手後改懸掛龍恒慶之車號LR－2686號車牌，
      交由丙○○轉交予龍恒慶使用，龍恒慶再與王浩宇、丙○○、甲○○共同討論如何給付報酬，最後龍恒慶同意每人
      各給付1 萬元報酬。嗣苗栗縣警察局苗栗分局北苗派出所
      員警劉漢雄，於98年11月19日，執行巡邏勤務時，行經苗
      栗縣苗栗市玉清里玉清宮停車場內，發現疑似乙○○報案
      失竊之自用小客車，卻懸掛龍恒慶所有車號LR－2686號之
      車牌，乃於99年1 月5 日上午10時許，至台灣苗栗看守所
      詢問龍恒慶，龍恒慶則向警方供出丙○○及甲○○，警方
      始循線查獲上情。甲○○於本院審理時再供出另1 名共犯
      王浩宇，並經龍恒慶、丙○○2 人確認。
（三）案經苗栗縣警察局苗栗分局報請台灣苗栗地方法院檢察署
      檢察官偵辦（龍恒慶、丙○○部分）及由該署檢察官自動
      檢舉（甲○○部分）偵查起訴。
二、證據名稱：
（一）被告龍恒慶於警詢時及偵、審中之自白（參見99年度偵
        字第820 號偵查卷第5 頁至第9 頁、第49頁至第50頁、
        第52頁、第69頁）─可以證明全部之犯罪事實。
      被告丙○○於偵、審中之自白（參見同上偵查卷第51頁
        至第53頁）─可以證明全部之犯罪事實。
      被告甲○○於偵、審中之自白（參見同上偵查卷第70頁
        至第71頁）─可以證明全部之犯罪事實。
（二）警員劉漢雄製作之職務報告（參見同上偵查卷第4頁）─
      可以證明查獲贓車之經過。
（三）被害人乙○○於警詢時之陳述，及領回失竊贓車所出具之
      贓物認領保管單1 紙（參見同上偵查卷第15頁至第18頁、
      第30頁）─可以證明被害人乙○○失竊之事實。
（四）懸掛車號LR－2686號車牌之失竊贓車照片6 張（參見同上
      偵查卷第19頁至第21頁）─可以證明被告龍恒慶懸掛其車
      牌目的，係為掩人耳目。
（五）被告龍恒慶所有自用小客車照片4 張（參見同上偵查卷第
      22頁至第23頁）─可以證明被告龍恒慶所有之自用小客車
      車頭已經撞毀。
（六）車籍查詢－基本資料詳細畫面2 張（參見同上偵查卷第27
      頁至第28頁）─可以證明被告龍恒慶與被害人乙○○之車
      輛，均係同車型、同車款。
（七）苗栗縣警察局苗栗分局刑案現場勘察相片5 張（參見同上
      偵查卷第60頁至第62頁）─可以證明查獲失竊車輛時之狀
      態。
（八）臺灣高等法院被告前案紀錄表、臺灣苗栗地方法院檢察署
      刑案資料查註紀錄表─可以證明被告龍恒慶、丙○○2 人
      均構成累犯，及被告3人均有多項前科紀錄。
三、量刑理由：
（一）按「刑法分則或刑法特別法中規定之結夥2 人或3 人以
      上之犯罪，應以在場共同實施或在場參與分擔實施犯罪之
      人為限，不包括同謀共同正犯在內，本院固著有76年台上
      字第7210號判例可供參照。但司法院大法官會議釋字第10
      9 號解釋又認「以自己共同犯罪之意思，事先同謀，而由
      其中一部分之人實施犯罪之行為者，均為共同正犯」，明
      示將「同謀共同正犯」與「實施共同正犯」併包括於刑法
      總則第28條之「正犯」之中。準此，如在場共同實施，或
      在場參與分擔實施竊盜行為之人不及3 人，縱加上同謀之
      共同正犯後，刑法第28條所稱之共犯已達3 人以上，但因
      在場共同或參與分擔實施竊盜行為之人不及3 人，並不成
      立結夥3 人以上竊盜罪，該參與同謀之人亦僅能成立普通
      竊盜罪之共同正犯。惟如在場共同或參與分擔實施竊盜犯
      罪行為之人已達3 人以上，而應成立結夥3 人以上竊盜罪
      ，則參與同謀之人雖未在場參與實施，仍應成立結夥3 人
      以上竊盜罪之共同正犯。」（最高法院89年度台非字第92
      號判決要旨參照）次按「共同正犯之意思聯絡，原不以
      數人間直接發生者為限，即有間接之聯絡者，亦包括在內
      。如甲分別邀約乙、丙犯罪，雖乙、丙間彼此並無直接之
      聯絡，亦無礙於其為共同正犯之成立。」（最高法院77年
      度台上字第2135號判例要旨足資參照）。經查：本案係由
      被告龍恒慶找王浩宇，王浩宇找丙○○，丙○○另找甲○○，最後由甲○○下手行竊，揆諸最高法院上開判決及判
      例要旨，顯然被告龍恒慶、丙○○、甲○○及案外人王浩
      宇4 人間，有間接之共同竊盜犯意聯絡，惟尚未構成結夥
      3 人以上竊盜罪，合先說明。
（二）核被告龍恒慶、丙○○、甲○○所為，均係犯刑法第320
      條第1 項之普通竊盜罪。起訴書認被告3 人應成立刑法第
      321 條第1 項第4 款之結夥3 人以上竊盜罪，尚有未洽，
      起訴法條應予以變更，因起訴法條由重變輕，不僅對被告
      3 人有利，且不影響渠等3 人之防禦權。
（三）被告龍恒慶、丙○○、甲○○3 人與案外人王浩宇間，有
      犯意聯絡及行為分擔，應論以共同正犯。
（四）次查，被告龍恒慶曾因違反肅清煙毒條例、違反槍砲彈
      藥刀械管制條例、侵占及妨害自由等案件，經法院分別判
      處有期徒刑3 年8 月、2 年、1 年及1 年確定，入監服刑
      後，一度假釋出監，嗣其假釋被撤銷，再度入監執行殘刑
      4 年6 月5 日，於96年4 月11日因縮短刑期假釋出監，並
      於97年1 月17日假釋期滿未被撤銷，視為執行完畢。被
      告丙○○曾因違反槍砲彈藥刀械管制條例、3 次違反毒品
      危害防制條例及2 次竊盜等案件，經法院分別判處有期徒
      刑7 月、8 月、7 月、8 月、10月及4 年6 月確定，嗣經
      減刑，並改定應執行刑為5 年9 月，於95年10月17日假釋
      出監，並於97年3 月30日假釋期滿未經撤銷，視為執行完
      畢。有其2 人之前科表在卷足憑，被告龍恒慶、丙○○於
      前案有期徒刑執行完畢後5 年內，因故意再犯本件有期徒
      刑以上刑之罪，為累犯，均應依刑法第47條第1 項之規定
      ，加重其刑。
（五）爰審酌被告龍恒慶、丙○○及甲○○3 人均前科累累，有
      渠等3 人之前科表在卷足憑，足見渠等3 人素行不佳，不
      知悔改，再犯本案，破壞當地社會治安，所竊取之車輛價
      值不小，迄今仍未與被害人成立民事和解，理應重罰，惟
      念渠等3 人犯後均能坦白承認，節省有限之司法資源等一
      切情狀，再參酌被害人以電話請求本院對被告3 人從重量
      刑，分別量處被告3人如主文所示之刑，以資懲儆。
（六）至被告甲○○行竊時所用之鑰匙，因未經扣案，為免將來
      執行之困難，本院不另為沒收之諭知，附此敘明。
四、應適用之法條：
（一）刑事訴訟法第273 條之1 第1 項、第299 條第1 項前段、
      第300條、第310 條之2 、第454 條第1 項。
（二）刑法第28條、第320 條第1 項、第47條第1 項。
（三）刑法施行法第1條之1。
五、本判決係依刑事訴訟法第310 條之2 、第454 條第1 項製作
    ，依法僅記載當事人欄、主文、犯罪事實、證據名稱以及應
    適用之法條，其中犯罪事實部分，依同法第308 條之修正立
    法理由，亦僅記載犯罪構成要件事實，關於刑罰加重事由（
    含累犯在內）免予記載（法院辦理刑事訴訟案件應行注意事
    項第144 點參照），但仍於主文予以表明，並於應適用之法
    條欄予以引用。如不服本判決，應於判決送達之日起10日內
    ，向本院提起上訴。
本案經檢察官林俊杰到庭執行職務。
中    華    民    國    99    年    5     月    4     日
                  刑事第三庭    法  官  柳章峰
以上正本證明與原本無異。
如不服本判決應於收受判決後10日內向本院提出上訴書狀，並應
應敘述具體理由。其未敘述上訴理由者，應於上訴期間屆滿後20
日內向本院補提理由書( 均須按他造當事人之人數附繕本) 「切
勿逕送上級法院」。告訴人或被害人如對本判決不服者，應具備
理由請求檢察官上訴，其上訴期間之計算係以檢察官收受判決正
本之日期為準。
                                書記官  陳采瑜
中    華    民    國    99    年    5     月    4     日
附記論罪之法條全文：
刑法第320條第1項（普通竊盜罪）
意圖為自己或第三人不法之所有，而竊取他人之動產者，為竊盜
罪，處5年以下有期徒刑、拘役或5百元以下罰金。

司法院資訊處製作；財團法人民間司法改革基金會備份。
